【裁判字號】    98,易,46
【裁判日期】    990114
【裁判案由】    違反商標法
【裁判全文】
臺灣桃園地方法院刑事判決                98年度易字第46號
公  訴  人  臺灣桃園地方法院檢察署檢察官
被      告  己○○
            戊○○
            丁○○
上列被告因違反商標法案件，經檢察官提起公訴（97年度偵字第
14316 號），本院判決如下：
    主  文
己○○共同明知為未得商標權人同意，於同一商品，使用相同之
註冊商標之商品而意圖販賣而輸入，處有期徒刑伍月，如易科罰
金，以新臺幣貳仟元折算壹日。扣案如附表一所示之物沒收之。
戊○○明知為未得商標權人同意，於同一商品，使用相同之註冊
商標之商品而販賣，處有期徒刑伍月，如易科罰金，以新臺幣貳
仟元折算壹日。扣案如附表二所示之物沒收之。
丁○○被訴部分不受理。扣案如附表三所示之物沒收之。
    事  實
一、己○○任職於鑫榮國際空運快遞股份有限公司（下稱鑫榮公
    司，公司負責人為己○○之兄楊榮金），負責鑫榮公司臺灣
    地區貨物運送事宜，明知「ＡＤＩＤＡＳ」之商標圖樣，為
    德商亞得脫士沙洛蒙股份公司（下稱亞得脫士公司）向我國
    經濟部智慧財產局申請註冊後取得指定使用於鞋類等商品之
    商標專用權，未得該公司授權不得於同一商品使用該商標圖
    樣，並明知乙○○所輸入如附表一所示之物為仿冒前開商標
    之商品，仍與乙○○、楊榮金以及陳創祐（乙○○等三涉犯
    違反商標法罪嫌未據起訴）基於意圖販賣而輸入仿冒商標商
    品之犯意聯絡，於民國96年8 月2 日前之不詳時間，在臺灣
    地區之乙○○委由位在大陸地區之陳創祐處理該批貨物運送
    至臺灣地區與通關事宜，陳創祐遂委託鑫榮公司負責人即己○○之兄楊榮金為之，楊榮金接受委託並填發提單1 紙轉交
    乙○○收執以向鑫榮公司提貨，擬該批貨物通關後由位在臺
    灣地區之己○○運交予乙○○，楊榮金並委託不知情之大陸
    地區天行公司人員處理該批貨物之運送以及報關事宜，天行
    公司復就報關事宜部分委託東宏國際運通有限公司（下稱東
    宏公司）處理。嗣該批貨物經天行公司自大陸地區運送入境
    後，以東宏公司名義對外營業之飛樂航空貨運承攬股份有限
    公司（下稱飛樂公司）之不知情職員甲○○（業經檢察官為
    不起訴處分）因此於96年8 月2 日，填載如附表一所示報單
    編號之進口快遞貨物簡易申報單，向財政部臺北關稅局報運
    進口，嗣如附表一所示之仿冒商標商品旋於同日為財政部臺
    北關稅局機動巡查隊職員丙○○於同日拆驗查獲扣押。
二、戊○○明知「Ａ＆Ｆ」之商標圖樣，為美商Ａ＆Ｆ公司向我
    國經濟部智慧財產局申請註冊後取得指定使用於衣服等商品
    之商標專用權，未得該公司授權不得於同一商品使用該商標
    圖樣，並明知如附表二所示之物為仿冒前開商標之商品，仍
    基於轉售牟利以販賣商標商品之犯意，於不詳時間，在大陸
    地區廣州市某處販入該批貨物後，利用不知情之大陸地區天
    行公司職員將該批貨物運送入境，復利用以東宏公司名義對
    外營業之飛樂公司不知情職員甲○○於96年8 月2 日，填載
    如附表二所示報單編號之進口快遞貨物簡易申報單，向財政
    部臺北關稅局報運進口。嗣如附表二所示之仿冒商標商品輸
    入境內後，為臺北關稅局機動巡查隊職員丙○○於同日拆驗
    查獲扣押。
三、案經內政部警政署航空警察局移送臺灣桃園地方法院檢察官
    偵查起訴。
    理  由
壹、證據能力：按被告以外之人於審判外之言詞或書面陳述，除
    法律有規定者外，不得作為證據，刑事訴訟法第159 條第1
    項定有明文；被告以外之人於審判外之陳述，雖不符前四條
    之規定，而經當事人於審判程序同意作為證據，法院審酌該
    言詞陳述或書面陳述作成時之情況，認為適當者，亦得為證
    據，刑事訴訟法第159 條第1 項、第159 條之5 第1 項分別
    規定甚明。本件據以認定被告等犯罪事實之傳聞證據，因當
    事人於本院行準備程序時業已同意作為證據，本院審酌該等
    言詞或書面陳述作成之情況，相關陳述人均未曾主張非出於
    任意性或不正取供，足信應無違法或不當情事，因認為適當
    ，依刑事訴訟法第159 條之5 第1 項之規定，該等言詞或書
    面陳述均有證據能力。
貳、有罪部分
一、被告己○○被訴部分：
  (一)訊據被告己○○矢口否認有何意圖販賣而輸入仿冒商標商品
    之行為，辯稱如附表一所示之貨物貨主係乙○○，其僅受乙○○委託運送貨物，然不知該批貨物係仿冒商標商品等語。
  (二)經查，扣案如附表一所示之物，係鑫榮公司負責人楊榮金受
    託後負責輸入通關，楊榮金因此填發提單1 紙轉交乙○○收
    執以向鑫榮公司提貨，並委託不知情之大陸地區天行公司人
    員自大陸地區運送入境報關，天行公司復委託東宏公司報關
    ，嗣該批貨物經天行公司自大陸地區運送入境，並經以東宏
    公司名義對外營業之飛樂公司不知情職員甲○○於96年8 月
    2 日向財政部臺北關稅局申報進口通關，而依天行公司派件
    明細表所記載之客戶聯絡行動電話號碼0000000000號於事發
    當時係被告己○○使用，被告己○○任職於鑫榮公司，負責
    臺灣地區貨物運送事宜，該批貨物進口通關後擬由被告己○○運交實際受貨人之事實，業據被告坦認確實，核與證人甲○○於本院審理時證述情節相符，復經證人丙○○於本院審
    理時證述詳確，此外，並有進口快遞貨物簡易申報單、天行
    公司派件明細表、通聯調閱查詢單、經濟部中央標準局商標
    註冊證、鑫榮公司提單以及採證照片在卷可稽（偵查卷第8
    頁至第32頁、第41頁至第43頁、第169 頁、第184 頁至第
    185 頁、第233 頁至第234 頁，本院卷第44頁），堪信為真
    實。次查被告己○○提出之鑫榮公司提單係記載寄件人為「
    陳創祐、96年7 月31日」、寄件人資料為「乙○○」、收件
    人資料電話為「0000000000」，而該0000000000號行動電話
    號碼使用人名義為乙○○，此分別有前揭鑫榮公司提單、本
    院電信資料查詢表在卷可證（本院卷第45頁至第46頁），參
    諸證人乙○○於本院審理時證稱：這支0000000000號行動電
    話號碼停話前一直都是我用，我沒有借給別人使用SIM 卡等
    語（本院卷第175 頁），並以目前數位式之行動電話SIM 卡
    並無遭人盜拷而後盜打之可能，足認該行動電話號碼確係實
    際為乙○○使用無誤，徵之被告己○○既於本院本院審理時
    供稱：這批貨物從大陸地區進來後，我會打電話與00000000
    00號行動電話號碼與受貨人連絡，除了行動電話號碼外，我
    沒有與受貨人聯繫之其他方式，所以受貨人不可能給假電話
    ，因為這樣他將無從受貨，我以行動電話聯繫上受貨人後，
    受貨人要我交貨去哪就去哪，不見得是交貨到提單上所載地
    址等語明確（本院卷第67頁背面至第68頁），併以該批貨物
    係有相當市價，貨主要無可能提供錯誤聯絡方式致貨物無從
    運達，足認該批貨物係實際受貨人即為乙○○無誤。再查鑫
    榮公司提單寄件人既係記載為「陳創祐、96年7 月31日」，
    證諸當時乙○○位在臺灣地區無從委託位在大陸地區之楊榮
    金運送貨物通關，此有乙○○之入出國日期證明書在卷可稽
    （本院卷第92頁），足見該批貨物應係乙○○委由位在大陸
    地區之陳創祐委託楊榮金承運通關無誤。是以，該批貨物實
    際受貨人為乙○○，乙○○委由位在大陸地區之陳創祐委託
    楊榮金承運通關，楊榮金因此填發提單1 紙轉交乙○○收執
    以向鑫榮公司提貨，並委託不知情之大陸地區天行公司人員
    自大陸地區運送入境報關，擬於進口通關後由被告己○○交
    予實際受貨人乙○○之事實，已可認定。扣案如附表一所示
    之物經送鑑驗，認確為仿冒「ＡＤＩＤＡＳ」商標商品，倘
    為真品則市值每雙約為3,000 元等情，亦有鑑定報告書在卷
    可查（偵查卷第49頁至第80頁）。以該批貨物係量大，要無
    僅供自用之可能，衡情顯意在轉售，復有相當市價，係仿冒
    具有相當知名度「ＡＤＩＤＡＳ」商標商品，轉售亦無何等
    困難等情，為本院職務上所已知，堪認乙○○輸入該批貨物
    係基於販賣之犯意。至乙○○雖於本院審理時證稱其非扣案
    如附表一所示之物貨主，惟乙○○為該批貨物之實際受貨人
    乙情，業據本院認定如上，其所證前情無非係為逃避刑事訴
    追脫免一己之責並非實在，洵無可採。
  (三)訊據被告己○○雖以前開情詞置辯，惟據被告己○○於本院
    審理時稱：「（這批貨後來有沒有到你所謂的實際貨主的手
    上？）沒有」、「（所以你意思是說在台灣這邊你所謂的實
    際的貨主沒有收到貨，他就直接去找他在大陸託運的你哥哥
    ，去跟他說，是否如此？）不是，貨在台北關被扣了大陸那
    邊不知道，報關公司會通知天行公司，天行公司會通知我們
    公司」、「（你哥哥說這批貨他有賠錢嗎？）有」、「（為
    什麼他要賠錢？）因為人家給我們託運」、「（託運的貨可
    是被查扣不是你們的錯，搞不好它裡面裝了違禁品，是他的
    錯，為何你們要賠錢？）因為我們要爭取客戶，很多客戶為
    什麼要走你這間，就是比如這間講好了，如果被扣了，賠運
    費兩倍」、「（不管裡面是不是違禁物，不管被扣的原因是
    什麼，你們都要賠錢，是否如此？）也不是，我們不可能他
    說走毒品我們就來接」、「（走仿冒商品呢？）他講說是正
    常的，我們就接」、「（被扣了假如發現真的是仿冒商品，
    你們也要賠錢嗎？）我們還是賠錢」、「（為什麼？）講信
    用」、「（還是說縱使是違法的貨物，你們也承諾替客戶絕
    對運送到在台貨主的手上，否則的話你們也要賠錢，你們是
    不是有跟託運人有這樣的約定？）這樣講可能應該也有吧，
    就是說你這批貨是仿貨，可能我們收高一點，可能是這樣子
    」、「（所以你們主觀上也有預見所運送的貨物有可能是違
    法或是仿冒品，你們還願意替託運人運送到指定的貨主手上
    ，是否如此？）應該也有」等語（本院卷第80頁背面至第81
    頁背面），足見鑫榮公司於承運貨物時有探詢貨主託運貨物
    種類與性質等情事，視承運貨物不同而收取運費，倘承運貨
    物為仿冒商標商品則收取較高運費，則被告己○○既為鑫榮
    公司職員，對於前開貨物必應探詢乙○○託運貨物種類與性
    質，藉此收取運費，參諸事後被告己○○任職之鑫榮公司因
    如附表一所示之仿冒商標商品遭扣仍予理賠，則該貨物遭海
    關扣押風險當已經計算並內含於議定之運費價格之內，此與
    被告己○○所稱承運貨物為仿冒商標商品將收取較高運費等
    情吻合，是對於扣案如附表一所示之物，被告己○○明知為
    乙○○輸入之仿冒商標商品乙情無誤。從而，被告己○○所
    辯不知如附表一所示之物為仿冒商標商品之詞並非可採。
  (四)綜上所述，被告己○○明知乙○○意圖販賣而輸入扣案如附
    表一所示之物為仿冒商標商品，仍予承運並委託大陸地區天
    行公司運送入境報關，其所為共同意圖販賣而輸入仿冒商標
    商品犯行堪以認定，應依法論科。
二、被告戊○○被訴部分：
  (一)訊據被告戊○○矢口否認有何販賣仿冒商標商品之犯行，辯
    稱其雖有向大陸地區檔口進口貨物，惟並未進口如附表二所
    示之貨物，該批貨物進口純係其在大陸地區合作對象快遞公
    司之「高先生」弄錯等語。
  (二)經查，扣案如附表二所示之物，係經大陸地區天行公司運送
    入境，並經以東宏公司名義對外營業之飛樂公司職員甲○○
    於96年8 月2 日向財政部臺北關稅局申報進口通關，甲○○
    須於到貨後依天行公司派件明細表通知客戶，該派件明細表
    所記載之聯絡行動電話號碼0000000000號於事發當時係被告
    戊○○使用，被告戊○○從事服飾業，並確有於事發時自大
    陸地區廣州市檔口進口服飾等貨物之事實，業據被告坦認確
    實，核與證人甲○○於本院審理時證述情節相符，復經證人
    丙○○於本院審理時證述詳確，又經證人即前開行動電話門
    號登記名義人吳凱雯證述核實，此外，並有進口快遞貨物簡
    易申報單、天行公司派件明細表、通聯調閱查詢單、經濟部
    中央標準局商標註冊證以及採證照片在卷可稽（偵查卷第25
    頁至第31頁、第46頁至第48頁、第81頁、第170 頁、第235
    頁至第236 頁），堪信為真實，足認此等仿冒商標商品確係
    被告於前開時地販入併輸入無誤。扣案如附表二所示之物經
    送鑑驗，認確為仿冒「Ａ＆Ｆ」商標商品，倘為真品則市值
    每件約為4,000 元等情，亦有侵權市值意見書暨鑑定書在卷
    可查（偵查卷第87頁至第93頁）。
  (三)訊據被告戊○○雖以前開情詞置辯，惟據被告戊○○於本院
    審理時稱：「（為何提貨單上的收貨人都是你的資料？）之
    前我叫的貨不是這些貨，但他說這些貨都是我的，貨在大陸
    收貨時就會把全部的貨擠在一起，就是大陸的快遞公司會把
    一包貨全部放在一起」、「（那批貨呢？）不知道跑去哪」
    、「（後來怎麼辦？）大陸那邊快遞公司賠」、「（這次賠
    的話，有沒有任何文件或證據可以證明？）沒有，因為我跟
    那家快遞公司配合很久」、「（連索賠過程的往來函件都沒
    有？）因為我真的跟快遞公司的高先生已經配合很久了」、
    「（換句話說，你目前辯稱這個貨寄錯了，但是你沒有任何
    證據？）是」等語（本院卷第181 頁背面至第183 頁），是
    以既乏客觀可憑之單據以實其說，則是否有被告所稱貨物誤
    寄乙情，顯然有疑。參諸被告繼而再稱：「（哪家快遞公司
    ？）我都是找一位高先生」、「（快遞公司叫什麼名字？）
    我想不起來，我要回去看單子」、「（你跟快遞公司的高先
    生已經配合很久了，為何不知道快遞公司的名稱？）我突然
    想不起來。」等語（本院卷第182 頁背面至第183 頁），以
    被告戊○○所稱與大陸地區快遞公司合作既久，其對於來往
    快遞公司名稱暨往來職員姓名與聯絡方式為何，衡諸常理應
    甚清晰，豈有可能記憶不清？甚且被告戊○○更因本件扣案
    貨物違反商標法迭經偵審程序，果有快遞公司誤寄貨物乙事
    ，豈有可能被告戊○○於快遞公司理賠後未索取任何足以證
    明理賠一事之單據，以提出於公判庭以資證明清白？以此足
    見被告戊○○所辯與事理迥然不合。從而，其所辯情詞不惟
    乏客觀可憑之單據以資佐證，更與事理不合，應係臨訟卸責
    之詞，不可採信。是以，該扣案如附表二所示之物確係被告
    戊○○所販入併輸入，堪以認定。
  (四)綜上所述，被告戊○○基於販賣之犯意而販入仿冒商標商品
    犯行堪以認定，應依法論科。
三、論罪科刑之法律適用：
  (一)按輸入或攜帶進入臺灣地區之大陸地區物品，以進口論，臺
    灣地區與大陸地區人民關係條例第40條第1 項前段定有明文
    。核被告己○○所為，係犯商標法第82條意圖販賣而輸入仿
    冒商標商品罪。按商標法第82條之販賣，不以販入後復行賣
    出為必要，苟基於販賣之犯意因此販入，罪即成立，是被告
    戊○○基於販賣之犯意自大陸地區販入仿冒商標商品，核其
    所為，係犯商標法第82條販賣仿冒商標商品罪。被告戊○○
    自大陸地區販入仿冒商標商品並輸入臺灣地區，其意圖販賣
    而輸入仿冒商標商品低度行為為販賣仿冒商標商品高度行為
    所吸收，不另論罪。公訴意旨認被告戊○○所犯為意圖販賣
    而輸入仿冒商標商品罪，與前揭示之販賣仿冒商標商品罪具
    有吸收犯之實質上一罪關係，依審判不可分原則，起訴效力
    自及於販賣仿冒商標商品罪部分。至如附表1 編號編號19所
    示之物、附表2 編號2 所示之物未據起訴，惟此分別為被告
    等以意圖販賣而輸入仿冒商標商品、販賣仿冒商標商品之一
    行為所為之單純一罪，依審判不可分原則，仍為起訴效力所
    及；附表2 編號3 、編號6 所示之物公訴意旨分別誤為「Ａ
    ＆Ｆ」之POLO杉29件、30件，應予更正，附此敘明。
  (二)被告己○○明知如附表一所示之物為仿冒商標商品，而該批
    貨物實際受貨人為乙○○，乙○○委由位在大陸地區之陳創
    祐委託楊榮金承運通關，楊榮金因此填發提單1 紙轉交乙○○收執以向鑫榮公司提貨，擬於進口通關後由被告己○○交
    予實際受貨人乙○○乙情業據本院認定如上，是被告己○○
    與楊榮金、乙○○、陳創祐有犯意聯絡、行為分擔，依刑法
    第28條之規定，均為共同正犯。
  (三)被告己○○與戊○○均係利用不知情之天行公司與飛樂公司
    職員甲○○為其運輸貨物入境並申報通關，以遂行其意圖營
    利輸入仿冒商標商品之犯行，均為間接正犯。
  (四)爰審酌被告等係分別未曾因故意犯罪受有期徒刑以上刑之宣
    告、並無前科，此有臺灣高等法院被告前案紀錄表在卷可稽
    （本院卷第7 頁、第8 頁），素行尚稱良好，惟渠等所為意
    圖販賣而輸入仿冒商標商品犯行易使國人判斷商品來源與品
    質之際發生混淆，並使商標專用權人合法商品之信譽與品質
    受質疑，且使國家國際形象受損暨本件輸入仿冒商標商品類
    型與數量所生危害，以及被告等犯罪之動機、目的、手段、
    智識程度以及否認犯行之犯後態度等一切情狀，分別量處如
    主文所示之刑，並諭知易科罰金之折算標準。
  (五)扣案如附表一、二所示之物，均係仿冒商標商品，不問屬於
    被告與否，依商標法第83條之規定，均應宣告沒收之。
參、不受理部分：
一、公訴意旨略以：被告丁○○明知「ＮＩＫＥ」之商標圖樣，
    係美商必爾斯藍基股份有限公司（下稱必爾斯藍基公司）所
    有，經該公司向我國經濟部智慧財產局申請註冊，而取得指
    定使用於衣服及鞋等商品之商標權，現仍於商標專用期間內
    ，未得各該商標權人之同意或授權，不得於同一或類似商品
    使用相同或近似此等之商標，仍意圖販賣而輸入，且該商標
    之運動鞋在市場行銷多年，為業界及消費大眾所共知。竟未
    經上開商標權人同意，基於意圖販售而輸入之犯意，於96
    年8 月2 日，委託不知情之飛樂航空貨運承攬有限公司職員
    甲○○（業據臺灣桃園地方法院檢察署檢察官為不起訴處分
    ），以東宏公司名義，報運進口快遞貨物，填載如附表所示
    報單編號之進口快遞貨物簡易申報單，向財政部臺北關稅局
    申報自澳門地區進口輸入如附表所示之仿冒上開商標商品。
    嗣於同日經臺北關稅局人員進行拆驗而查獲，並扣得如附表
    三所示之仿冒商標商品。
二、按被告死亡者，應諭知不受理之判決，並得不經言詞辯論為
    之，刑事訴訟法第303 條第5 款、第307 條定有明文。次按
    被告違反商標法案件，經檢察官以被告犯罪嫌疑不足，依刑
    事訴訟法第252 條第10款為不起訴處分後，檢察官依商標法
    第83條規定、刑法第40條第2 項規定，對於扣案經鑑識確屬
    仿冒商標商品聲請單獨宣告沒收，應予准許。蓋商標法第83
    條規定：犯前2 條之罪所製造、販賣、陳列、輸出、或輸入
    之商品，或所提供於服務使用之物品或文書，「不問屬於犯
    人與否，沒收之」，係「專科沒收」之規定，被告雖經檢察
    官依刑事訴訟法第252 條第10款為不起訴處分，扣案商品確
    係仿冒商標商品，依刑法第40條第2 項規定得單獨宣告沒收
    （司法院98年智慧財產法律座談會提案及研討結果刑事訴訟
    類第5 號研討結果，臺灣臺南地方法院97年度聲字第408 號
    、96 年 度聲字第956 號、95年度聲字第1758號參照）。查
    被告業於98年9 月24日死亡，此有法務部戶役政連結作業系
    統資料附卷可稽，依照前開法條規定，爰不經言詞辯論，逕
    為不受理之判決。至扣案如附表三所示之物，業經送請必爾
    斯藍基公司鑑驗，結果認確係仿冒其商標「ＮＩＫＥ」之商
    品無誤，此有「ＮＩＫＥ」產品鑑定書等件在卷可稽（偵查
    卷第94頁至第104 參照），揆諸前開法條與說明，檢察官本
    件沒收之聲請於法有據，自應予單獨宣告沒收，又如附表3
    編號2 所示之物未據聲請沒收，惟依審判不可分之法理，仍
    為聲請效力所及，附此敘明。
據上論斷，應依刑事訴訟法第299 條第1 項前段、第303 條第5
款、第307 條，商標法第82條、第83條，刑法第11條前段、第28
條、第41條第1 項前段，判決如主文。
本案經檢察官簡方毅到庭執行職務。
中    華    民    國    99    年    1    月    14    日
                  刑事第十一庭  審判長法  官  蔡榮澤
                                      法  官  林蕙芳
                                      法  官  吳宗航
以上正本證明與原本無異。
如不服本判決應於收受本判決後10日內向本院提出上訴書狀，並
應敘述具體理由，如未敘述上訴理由者，應於上訴期間屆滿後20
日內補提理由書狀於本院（均須按他造當事人之人數附繕本）「
切勿逕送上級法院」。
                                      書記官  鄭乃甄
中    華    民    國    99    年    1     月    15    日
附錄本案論罪科刑依據之法條：
商標法第82條
明知為前條商品而販賣、意圖販賣而陳列、輸出或輸入者，處1
年以下有期徒刑、拘役或科或併科新臺幣5 萬元以下罰金。
商標法第83條
犯前2 條之罪所製造、販賣、陳列、輸出或輸入之商品，或所提
供於服務使用之物品或文書，不問屬於犯人與否，沒收之。
附表一：
   ┌──┬─────┬───────┬──────────────┬──────┐
   │編號│條碼編號  │報單編號      │貨名/件數                   │說明        │
   ├──┼─────┼───────┼──────────────┼──────┤
   │1   │0000000   │CX 96682FT424 │「ＡＤＩＤＡＳ」運動鞋捌雙  │            │
   ├──┼─────┼───────┼──────────────┼──────┤
   │2   │0000000   │CX 96682FT425 │「ＡＤＩＤＡＳ」運動鞋捌雙  │            │
   ├──┼─────┼───────┼──────────────┼──────┤
   │3   │0000000   │CX 96682FT426 │「ＡＤＩＤＡＳ」運動鞋捌雙  │            │
   ├──┼─────┼───────┼──────────────┼──────┤
   │4   │0000000   │CX 96682FT427 │「ＡＤＩＤＡＳ」運動鞋捌雙  │            │
   ├──┼─────┼───────┼──────────────┼──────┤
   │5   │0000000   │CX 96682FT428 │「ＡＤＩＤＡＳ」運動鞋捌雙  │            │
   ├──┼─────┼───────┼──────────────┼──────┤
   │6   │0000000   │CX 96682FT429 │「ＡＤＩＤＡＳ」運動鞋捌雙  │            │
   ├──┼─────┼───────┼──────────────┼──────┤
   │7   │0000000   │CX 96682FT443 │「ＡＤＩＤＡＳ」運動鞋捌雙  │            │
   ├──┼─────┼───────┼──────────────┼──────┤
   │8   │0000000   │CX 96682FT444 │「ＡＤＩＤＡＳ」運動鞋捌雙  │            │
   ├──┼─────┼───────┼──────────────┼──────┤
   │9   │0000000   │CX 96682FT445 │「ＡＤＩＤＡＳ」運動鞋捌雙  │            │
   ├──┼─────┼───────┼──────────────┼──────┤
   │10  │0000000   │CX 96682FT446 │「ＡＤＩＤＡＳ」運動鞋捌雙  │            │
   ├──┼─────┼───────┼──────────────┼──────┤
   │11  │0000000   │CX 96682FT447 │「ＡＤＩＤＡＳ」運動鞋拾陸雙│            │
   ├──┼─────┼───────┼──────────────┼──────┤
   │12  │0000000   │CX 96682FT448 │「ＡＤＩＤＡＳ」運動鞋捌雙  │            │
   ├──┼─────┼───────┼──────────────┼──────┤
   │13  │0000000   │CX 96682FT450 │「ＡＤＩＤＡＳ」運動鞋捌雙  │            │
   ├──┼─────┼───────┼──────────────┼──────┤
   │14  │0000000   │CX 96682FT451 │「ＡＤＩＤＡＳ」運動鞋捌雙  │            │
   ├──┼─────┼───────┼──────────────┼──────┤
   │15  │0000000   │CX 96682FT452 │「ＡＤＩＤＡＳ」運動鞋捌雙  │            │
   ├──┼─────┼───────┼──────────────┼──────┤
   │16  │0000000   │CX 96682FT453 │「ＡＤＩＤＡＳ」運動鞋捌雙  │            │
   ├──┼─────┼───────┼──────────────┼──────┤
   │17  │0000000   │CX 96682FT454 │「ＡＤＩＤＡＳ」運動鞋捌雙  │            │
   ├──┼─────┼───────┼──────────────┼──────┤
   │18  │0000000   │CX 96682FT455 │「ＡＤＩＤＡＳ」運動鞋肆雙  │            │
   ├──┼─────┼───────┼──────────────┼──────┤
   │19  │0000000   │CX 96682FT456 │「ＡＤＩＤＡＳ」運動鞋肆雙  │未據起訴，惟│
   │    │          │              │                            │依審判不可分│
   │    │          │              │                            │原則，仍為起│
   │    │          │              │                            │訴效力所及  │
   ├──┼─────┼───────┼──────────────┼──────┤
   │20  │0000000   │CX 96682FT457 │「ＡＤＩＤＡＳ」運動鞋肆雙  │            │
   ├──┼─────┼───────┼──────────────┼──────┤
   │21  │0000000   │CX 96682FT458 │「ＡＤＩＤＡＳ」運動鞋肆雙  │            │
   ├──┼─────┼───────┼──────────────┼──────┤
   │22  │0000000   │CX 96682FT459 │「ＡＤＩＤＡＳ」運動鞋肆雙  │            │
   ├──┼─────┼───────┼──────────────┼──────┤
   │23  │0000000   │CX 96682FT460 │「ＡＤＩＤＡＳ」運動鞋肆雙  │            │
   ├──┼─────┼───────┼──────────────┼──────┤
   │24  │0000000   │CX 96682FT461 │「ＡＤＩＤＡＳ」運動鞋肆雙  │            │
   ├──┼─────┼───────┼──────────────┼──────┤
   │25  │0000000   │CX 96682FT462 │「ＡＤＩＤＡＳ」運動鞋肆雙  │            │
   ├──┼─────┼───────┼──────────────┼──────┤
   │26  │0000000   │CX 96682FT466 │「ＡＤＩＤＡＳ」運動鞋捌雙  │            │
   ├──┼─────┼───────┼──────────────┼──────┤
   │27  │0000000   │CX 96682FT467 │「ＡＤＩＤＡＳ」運動鞋捌雙  │            │
   ├──┼─────┼───────┼──────────────┼──────┤
   │28  │0000000   │CX 96682FT468 │「ＡＤＩＤＡＳ」運動鞋捌雙  │            │
   ├──┼─────┼───────┼──────────────┼──────┤
   │29  │0000000   │CX 96682FT469 │「ＡＤＩＤＡＳ」運動鞋捌雙  │            │
   ├──┼─────┼───────┼──────────────┼──────┤
   │30  │0000000   │CX 96682FT470 │「ＡＤＩＤＡＳ」運動鞋捌雙  │            │
   ├──┼─────┼───────┼──────────────┼──────┤
   │31  │0000000   │CＺ 0000000000 │「ＡＤＩＤＡＳ」運動鞋捌雙  │            │
   ├──┼─────┼───────┼──────────────┼──────┤
   │32  │0000000   │CＺ 0000000000 │「ＡＤＩＤＡＳ」運動鞋柒雙  │            │
   ├──┼─────┼───────┼──────────────┼──────┤
   │共計│          │              │「ＡＤＩＤＡＳ」運動鞋貳佰參│            │
   │    │          │              │拾壹雙                      │            │
   └──┴─────┴───────┴──────────────┴──────┘
附表二：
   ┌──┬─────┬───────┬────────────┬──────┐
   │編號│條碼編號  │報單編號      │貨名/件數               │說明        │
   ├──┼─────┼───────┼────────────┼──────┤
   │1   │0000000   │CX 96682FT455 │「Ａ＆Ｆ」POLO杉參拾件  │            │
   ├──┼─────┼───────┼────────────┼──────┤
   │2   │0000000   │CX 96682FT456 │「Ａ＆Ｆ」POLO杉參拾件  │未據起訴，惟│
   │    │          │              │                        │依審判不可分│
   │    │          │              │                        │原則，仍為起│
   │    │          │              │                        │訴效力所及  │
   ├──┼─────┼───────┼────────────┼──────┤
   │3   │0000000   │CX 96682FT457 │「Ａ＆Ｆ」POLO杉拾件    │公訴意旨誤為│
   │    │          │              │                        │「Ａ＆Ｆ」之│
   │    │          │              │                        │POLO杉貳拾玖│
   │    │          │              │                        │件，應予更正│
   ├──┼─────┼───────┼────────────┼──────┤
   │4   │0000000   │CX 96682FT458 │「Ａ＆Ｆ」POLO杉參拾件  │            │
   ├──┼─────┼───────┼────────────┼──────┤
   │5   │0000000   │CX 96682FT459 │「Ａ＆Ｆ」短褲參拾件    │            │
   ├──┼─────┼───────┼────────────┼──────┤
   │6   │0000000   │CX 96682FT460 │「Ａ＆Ｆ」POLO杉拾件    │公訴意旨誤為│
   │    │          │              │                        │「Ａ＆Ｆ」之│
   │    │          │              │                        │POLO杉參拾件│
   │    │          │              │                        │，應予更正  │
   ├──┼─────┼───────┼────────────┼──────┤
   │7   │0000000   │CX 96682FT460 │「Ａ＆Ｆ」短褲貳拾件    │            │
   ├──┼─────┼───────┼────────────┼──────┤
   │8   │0000000   │CX 96682FT461 │「Ａ＆Ｆ」短褲拾玖件    │            │
   ├──┼─────┼───────┼────────────┼──────┤
   │9   │0000000   │CX 96682FT461 │「Ａ＆Ｆ」POLO杉伍件    │            │
   ├──┼─────┼───────┼────────────┼──────┤
   │共計│          │              │「Ａ＆Ｆ」POLO杉壹佰參肆│            │
   │    │          │              │件；短褲陸拾玖件        │            │
   └──┴─────┴───────┴────────────┴──────┘
附表三：
   ┌──┬─────┬───────┬───────────┬──────┐
   │編號│條碼編號  │報單編號      │貨名/件數             │說明        │
   ├──┼─────┼───────┼───────────┼──────┤
   │1   │0000000   │CX 96682FT455 │「ＮＩＫＥ」運動鞋參雙│            │
   ├──┼─────┼───────┼───────────┼──────┤
   │2   │0000000   │CX 96682FT456 │「ＮＩＫＥ」運動鞋參雙│未據聲請沒收│
   │    │          │              │                      │，惟依審判不│
   │    │          │              │                      │可分之法理，│
   │    │          │              │                      │仍為聲請效力│
   │    │          │              │                      │所及        │
   ├──┼─────┼───────┼───────────┼──────┤
   │3   │0000000   │CX 96682FT457 │「ＮＩＫＥ」運動鞋參雙│            │
   ├──┼─────┼───────┼───────────┼──────┤
   │4   │0000000   │CX 96682FT458 │「ＮＩＫＥ」運動鞋參雙│            │
   ├──┼─────┼───────┼───────────┼──────┤
   │5   │0000000   │CX 96682FT459 │「ＮＩＫＥ」運動鞋貳雙│            │
   ├──┼─────┼───────┼───────────┼──────┤
   │6   │0000000   │CX 96682FT460 │「ＮＩＫＥ」運動鞋參雙│            │
   ├──┼─────┼───────┼───────────┼──────┤
   │7   │0000000   │CX 96682FT461 │「ＮＩＫＥ」運動鞋參雙│            │
   ├──┼─────┼───────┼───────────┼──────┤
   │8   │0000000   │CX 96682FT462 │「ＮＩＫＥ」運動鞋參雙│            │
   ├──┼─────┼───────┼───────────┼──────┤
   │9   │0000000   │CX 96682FT463 │「ＮＩＫＥ」運動鞋陸雙│            │
   ├──┼─────┼───────┼───────────┼──────┤
   │共計│          │              │「ＮＩＫＥ」運動鞋貳拾│            │
   │    │          │              │玖雙                  │            │
   └──┴─────┴───────┴───────────┴──────┘

司法院資訊處製作；財團法人民間司法改革基金會備份。
